【裁判字號】    99,台上,5551
【裁判日期】    990909
【裁判案由】    違反槍砲彈藥刀械管制條例
【裁判全文】
最高法院刑事判決            九十九年度台上字第五五五一號
上  訴  人  甲○○
上列上訴人因違反槍砲彈藥刀械管制條例案件，不服台灣高等法
院高雄分院中華民國九十七年十二月四日第二審判決（九十七年
度上訴字第一六０七號，起訴案號：台灣屏東地方法院檢察署九
十七年度偵字第一０二八號），提起上訴，本院判決如下：
    主  文
上訴駁回。
    理  由
按刑事訴訟法第三百七十七條規定，上訴於第三審法院，非以判
決違背法令為理由，不得為之。是提起第三審上訴，應以原判決
違背法令為理由，係屬法定要件。如果上訴理由書狀並未依據卷
內訴訟資料，具體指摘原判決不適用何種法則或如何適用不當，
或所指摘原判決違法情事，顯與法律規定得為第三審上訴理由之
違法情形，不相適合時，均應認其上訴為違背法律上之程式，予
以駁回。本件原判決綜合全部卷證資料，認上訴人甲○○有其事
實欄所載之犯行，已詳所憑之證據與認定之理由。因而維持第
一審依想像競合犯關係從一重論處上訴人未經許可，持有手槍罪
刑之判決，駁回上訴人在第二審之上訴。從形式上觀察，並無足
以影響判決結果之違法情形存在。
上訴意旨略稱：上訴人之養蝦池曾遭竊，乙○○為村民代表，可
證明當地養蝦池遭竊時，均仰賴自力巡視蝦池，另上訴人先前深
夜巡視養蝦池時，因手無寸鐵，被三名男子性侵害，無顏報警、
驗傷或對他人啟齒，始酗酒、吸毒以發洩情緒，足見上訴人忽然
購買槍、彈實有難言之隱，原審拒絕傳喚乙○○，並認無刑法第
五十九條減刑之適用，有認定事實不憑證據、違反經驗法則及調
查職責未盡之違失云云。惟刑事訴訟法第三百七十九條第十款所
稱依本法應於審判期日調查之證據，指該證據在客觀上為法院認
定事實及適用法律之基礎者而言，若非上述情形之證據，其未予
調查，即無違法。原判決認本件事證已臻明確，並詳縱使上訴
人之養蝦池曾遭竊，亦應循合法程序或方法加以防範，仍不能未
經許可而持有具殺傷力之槍、彈，故無傳喚乙○○，調查上訴人
係自力巡視養蝦池之必要之理由，即無違法，不得據為合法之第
三審上訴理由。又刑法第五十九條減輕其刑之規定，必須犯罪另
有其特殊之原因與環境等，在客觀上足以引起一般同情，認為即
予宣告法定最低刑期，猶嫌過重者，始有其適用，此屬事實審法
院得依職權審認、裁量之事項。原審未認上訴人本件犯罪客觀上
有何足以引起一般同情之可堪憫恕情形，乃未適用該規定酌減其
刑，不生違背法令之問題。其餘上訴意旨，就屬原審採證、認事
職權之適法行使及原判決已說明事項，徒憑己見，任意指摘，均
非適法之第三審上訴理由。應認本件上訴違背法律上之程式，予
以駁回。
據上論結，應依刑事訴訟法第三百九十五條前段，判決如主文。
中    華    民    國  九十九  年    九    月    九    日
                      最高法院刑事第十三庭
                          審判長法官  賴  忠  星
                                法官  呂  丹  玉
                                法官  吳      燦
                                法官  蔡  名  曜
                                法官  葉  麗  霞
本件正本證明與原本無異
                                      書  記  官
中    華    民    國  九十九  年    九    月   十四   日
                                                      Q

司法院資訊處製作；財團法人民間司法改革基金會備份。
